---
output:
  html_document:
    highlight: textmate
  pdf_document: default
---
Efecto de la edad y cohorte sobre la participación en actividades relacionadas con la salud. Encuesta SHARE 
=================================================================
Descripción de share. "lorem ipsum blablabla"

Variable dependiente: Participación que indica si se ha participado al menos en alguna de las siguientes actividades.




La variable participacion toma los valores 0 y 1.
Algunos descriptivos

```{r echo=FALSE}

load("../data/share_def4.RData")

```

## Efecto edad sobre participación

Veamos las tablas de edad (en grupos de edad) y participación

```{r echo=FALSE}

with(share.clean.paises.3.olas,xtabs(~participacion +age_cat))

prop.table(with(share.clean.paises.3.olas,xtabs(~participacion +age_cat)),2)

```

Gráficamente

```{r echo=FALSE}
library(ggplot2)
library(scales)
library(RColorBrewer)
colores <- brewer.pal(7,"Set1")
tmp <- as.data.frame (with(share.clean.paises.3.olas,prop.table (table(age_cat,participacion),1)))

p <- ggplot(tmp[tmp$participacion=="partic",], aes(x=age_cat,y=Freq))
 p + geom_point(stat="identity",col = colores[2],size=rel(3)) + xlab("Grupos  de edad") + ylab("% Participación") +
	scale_y_continuous(labels = percent) + ggtitle("Participación por \ngrupos de edad")
```
La participacion disminuye conforme aumenta la edad y esta disminución tiene un ritmo mayor a partir de los 70 años. Esto es compatible con un efecto cuadrático de la edad.

Para comprobarlo podemos calcular la proporción de participación en cada nivel de edad, y lo hacemos para cada ola. Esto se puede hacer calculándolo directamente.

```{r}
# lo hacemos con la edad categorizada para que no salga una tabla muy grande
with(share.clean.paises.3.olas,tapply(participacion, list(age_cat,id_ola),function(x)mean(x=="partic",na.rm=TRUE)))
```

**Lo que viene a continuación es sólo aclaratorio, y lo único que dice es que los modelos de regresión (lineales y logísticos) con predictores categóricos se pueden usar para calcular medias. A veces es mejor hacerlo así, ya que aparte de las medias nos dan también significación estadística y contrastes de diferencias de medias**

Una forma equivalente de calcular la proporción de participación en cada categoría de edad y ola es considerar un modelo de regresión logística donde añadimos la interacción entre age_cat e id_ola

```{r}
mod1 <- glm(participacion ~ age_cat * id_ola,family=binomial,data=share.clean.paises.3.olas)
# y ahora 
share.clean.paises.3.olas$pred <- predict(mod1,newdata=share.clean.paises.3.olas,type="response")

with(share.clean.paises.3.olas,tapply(pred,list(age_cat,id_ola),mean))

```
Es decir, un modelo de regresión logística dónde consideramos las interacciones nos da una manera equivalente de calcular las medias de las proporciones, pero con la ventaja de que podemos ver la significativad.

**Hasta aquí la aclaración**


### Gráficos de participación por edad y ola
```{r, echo=FALSE,fig.width=10,fig.height=8}
# Efecto edad 

suppressPackageStartupMessages( library(gridExtra) )
tabla2 <-  aggregate( participacion == "partic" ~ age_cat  + id_ola ,mean,data=share.clean.paises.3.olas)
colnames(tabla2)[3] <- "participacion"

p1 <- ggplot(tabla2 ,aes(x=age_cat,y=participacion))
p1 +geom_point(stat="identity",col = colores[2],size=rel(3)) +  	scale_y_continuous(labels = percent) +
	facet_wrap(~id_ola,ncol=2) + theme(axis.text.x = element_text(angle=90, hjust=1, vjust=.5)) + labs(list(x="Grupos de edad",y="% de participación")) + ggtitle("Participación por \ngrupos de edad y Ola")


```

## Efecto cohortes 
Podemos hacer un gráfico similar para las cohortes. Las cohortes consideradas son las siguientes.
```{r}
table(share.clean.paises.3.olas$dn003_cat)

```
La tabla cruzada con edad es.

```{r}
with(share.clean.paises.3.olas,table(age_cat,dn003_cat))

```

### Gráficos de participación por cohortes y ola

```{r echo=FALSE, fig.width=10,fig.height=8}
# Efecto cohorte

tabla3 <- aggregate( participacion == "partic" ~ dn003_cat  + id_ola ,mean,data=share.clean.paises.3.olas)
colnames(tabla3)[3] <- "participacion"

p1 <- ggplot(tabla3,aes(x=dn003_cat, y = participacion))
p1 +geom_point(stat="identity",col = colores[2],size=rel(3)) +  	scale_y_continuous(labels = percent) + 
	scale_x_discrete(limits =rev(levels(tabla3$dn003_cat) ))+
	facet_wrap(~id_ola,ncol=2) + theme(axis.text.x = element_text(angle=90, hjust=1, vjust=.5)) + labs(list(x="Cohortes",y="% de participación")) + ggtitle("Participación por \nCohortes y Ola")

	


```

## Efecto de la edad y cohorte en cada ola


### Gráficos de participación por edad, cohorte y ola
```{r echo=FALSE, fig.width=10, fig.height=8}
tabla4 <- aggregate( participacion == "partic" ~ age_cat + dn003_cat + id_ola ,mean,data=share.clean.paises.3.olas)
colnames(tabla4)[4] <- "participacion"

p4 <-  ggplot(tabla4,aes(x=age_cat,y=participacion,color=dn003_cat))
p4 + geom_point(size=rel(4)) +  	scale_y_continuous(labels = percent) +
	facet_wrap(~id_ola,ncol=2) + theme(axis.text.x = element_text(angle=90, hjust=1, vjust=.5)) + labs(list(x="Grupos de edad",y="% de participación",
            color="Cohortes")) 


```

Viendo el gráfico de líneas al unir los puntos

```{r echo=FALSE, fig.width=10}
p5 <-  ggplot(tabla4,aes(x=age_cat,y=participacion,color=dn003_cat,group=id_ola))
p5 + geom_line(size=rel(1.7)) +  	scale_y_continuous(labels = percent) +
	facet_wrap(~id_ola,ncol=2) + theme(axis.text.x = element_text(angle=90, hjust=1, vjust=.5)) + labs(list(x="Grupos de edad",y="% de participación",
            color="Cohortes")) 

```






