SELECCIÓN DEL MODELO II
========================================================
```{r carga, echo=FALSE}
load("../data/share_def4.RData")
```
```{r librerias, echo=FALSE, message=FALSE,warning=FALSE}
library(ggplot2)
library(lme4)
library(scales)
```
```{r echo=FALSE}
edad.poly <- poly(share.clean.paises.3.olas$age,2)
share.clean.paises.3.olas$edad <- edad.poly[,1]
share.clean.paises.3.olas$edad.cuad <- edad.poly[,2]
```
```{r echo=FALSE}
rm(edad.poly)
```

Partiendo del modelo con los efectos aleatorios de personas *mergeid* y cohorte *dn003_cat* y los efectos fijos de edad y edad al cuadrado, vamos a investigar otras variables que podrían influir en la participación.

```{r}
fit.glmer.3 <- glmer(participacion ~ edad + edad.cuad + (1 | dn003_cat/mergeid), data = share.clean.paises.3.olas, family = binomial, nAGQ = 0)

```


## Otras covariables
Nuestro interés principal era aislar el efecto de la cohorte y de la edad pero puede haber otras variables importantes que influyan en la participación. Nos vamos a centrar en 4.
* id_ola: Variable que identifica la ola del estudio, sus valores son 1,2,4
* cognitive: Tengo que ver de dónde viene, pero es construida a partir de otras.
* sphus: Salud autopercibida por el entrevistado: excellent, very good, good, fair, poor.
* eduyears_mo: Años de educación
* country: país del encuestado


Para ver si hay interacciones entre algunas de las variables ajuste un modelo que contenga todas las interacciones de orden 2 entre cognitive, eduyears_mod , sphus ,country y luego mediante contrastes LRT veo cuáles son significativos
```{r}

fit.glmer.full <- glmer(participacion ~ edad + edad.cuad +
                         id_ola + (cognitive + eduyears_mod + sphus + country)^2+
 (1 | dn003_cat/mergeid), data = share.clean.paises.3.olas, family = binomial, nAGQ = 0)


```

```{r eval = FALSE, echo = FALSE}
library(MuMIn)
# evalua demasiados modelos

mod.dre <- dredge(fit.glmer.full, fixed= c("edad","edad.cuad","id_ola","country"), trace = TRUE)
get.models(mod.dre,1)
round(importance(mod.dre),5)
plot(importance(mod.dre), type="b", axes = FALSE, pch = 19,xlab="",ylab="Importancia")
axis(2, las = 2)
axis(1, at = 1:13, labels = names(importance(mod.dre)), las = 2, cex.axis = 0.7)
```

En vez de evaluar todos los modelos(que tarda bastante) hacemos contrastes de Razón de verosimilitud entre modelos anidados (LRT:Likelihood Ratio Test)
```{r}
library(car)
Anova(fit.glmer.full)
# quito eduyears_mod:sphus
fit <- update(fit.glmer.full, ~. -eduyears_mod:sphus )
Anova(fit)

# quito cognitive:sphus
fit <- update(fit, ~. -cognitive:sphus  )
Anova(fit)

# quito cognitive:eduyears_mod
fit <- update(fit, ~. -cognitive:eduyears_mod  )
Anova(fit)



```
De dónde nos quedamos con un modelo con los efectos de edad y edad.cuad (nótese que si incluimos la edad.cuad tenemos que incluir la edad aunque no sea significativa), el efecto principal de la ola, cognitive, eduyears_mod,sphus y country. Y también la interacción entre country y cognitive, country y eduyears_mod y country y sphus.

Otra forma de tratar el país es considerarlo como un 4 nivel dentro del modelo, de forma que tendríamos individuos anidados dentro de cohortes y estas dentro de países y contrastar si al efecto aleatorio del país se modifica por cognitive, eduyears y sphus. 

Pero las cohortes no están anidadas en países, por tanto sería cruzado. Los individuos si están completamente anidados en país/cohorte/individuos. 

```{r}
fit2 <- glmer(participacion ~ edad + edad.cuad + id_ola + cognitive + 
    eduyears_mod + sphus + (1 | mergeid:(dn003_cat:country)) + (1 |dn003_cat) + (1|country), 
    data = share.clean.paises.3.olas, family = binomial, nAGQ = 0)
```




Vemos si es significativo añadir eduyears_mod a nivel de cohorte, ya que pensamos que los años de educación puede ser tanto una variable individual como que dependa en cierta forma de la cohorte a la que se pertenece. 

```{r cohorte_con_eduyears_mod, cache=TRUE}
fit2.1 <- glmer(participacion ~ edad + edad.cuad + id_ola + cognitive + 
    eduyears_mod + sphus + (1 | mergeid:(dn003_cat:country)) + (eduyears_mod |dn003_cat) + (1|country), 
    data = share.clean.paises.3.olas, family = binomial, nAGQ = 0)
anova(fit2,fit2.1)
```
Es mejor modelo según el LRT y el AIC pero no según el BIC, en general, me decantaría por no 
usarlo

Veo si eduyears_mod puede ser un predictor a nivel de país.
```{r, cache=TRUE }
fit2.2 <- glmer(participacion ~ edad + edad.cuad + id_ola + cognitive + 
    eduyears_mod + sphus + (1 | mergeid:(dn003_cat:country)) + (eduyears_mod |dn003_cat) + ( eduyears_mod |country), 
    data = share.clean.paises.3.olas, family = binomial, nAGQ = 0)
anova(fit2,fit2.1,fit2.2)

```

Al tener tantos datos, muchos efectos salen significativos, sin llegar a ser importantes. Podemos comparar los modelos utilizando el criterio AIC o BIC que penalizan los modelos con más parámetros.

```{r}
AIC(fit.glmer.3,fit.glmer.full,fit,fit2,fit2.1,fit2.2)
BIC(fit.glmer.3,fit.glmer.full,fit,fit2,fit2.1,fit2.2)

```

Por simplicidad parece que el modelo fit2.2 es adecuado. En este modelo se incluye como predictor de la media de participación por país y por cohortes,los años de educación. Siendo por tanto esta variable un predictor a nivel individual,a nivel de cohorte y  a nivel de país.

En el modelo tenemos predictores a nivel de observaciones de un individuo, como la edad, la edad.cuad id_ola, y eduyears_mod y cognitive, ya que estas variables pueden cambiar para cada individuo en cada ola, y también tenemos que el intercept varía por individuo (anidado dentro de país y cohorte) y también tenemos intercept variable por cohorte (dentro de país) y por país 

### Resumen fit2.2

```{r}
summary(fit2.2)
```

#### Efectos fijos

Este sería el efecto general 

```{r}
fixef(fit2.2)

```

Para los individuos de un país sería

```{r}
coef(fit2.2)$country

```
Y se observa 





_